# 合作经营的账务处理

提问人：sjcpa123456 时间：2023-03-20 23:22:17
陈版：
您好。公司为软件服务行业，公司为促进业务发展，开展了合伙人模式，即公司外有业务资源和技术能力的人可以与公司合作开展业务，公司提供办公场所，资质并提供一些项目后勤管理工作。项目结束后，按项目利润乘以约定的比例向合伙人支付利润分成，并按照分红所得申报个税。向陈版请教：该业务是否合规，是否属于借用公司资质？向合伙人支付的利润分成应如何进行账务处理？目前合伙的项目中还有一个亏损项目，按规定需扣除合伙人的保证金，扣除的保证金应如何进行账务处理？

回答人：chenyiwei
1 、是否属于出借资质和合规性问题，建议咨询律师。建议关注本企业是否完全不参与合作项目，完全由合作方（合伙人）运作，以及收益分配机制是否保证本企业获得相对固定收益等。
2 、由于该合作业务以本企业名义开展，故该项目的所有收入、成本均纳入本企业报表。本企业收到合伙人投资款或保证金时确认为负债，每期末根据合作协议约定计算出应归属于合伙人的盈亏份额，计入损益（调整营业成本）
并相应调整上述负债的账面价值，如为亏损则做相反分录。